【裁判字號】    90,易,2776
【裁判日期】    901031
【裁判案由】    竊盜
【裁判全文】
臺灣高雄地方法院刑事判決                          九十年度易字第二七七六號
    公  訴  人  臺灣高雄地方法院檢察署檢察官
    被      告  乙○○○
右列被告因竊盜案件，經檢察官提起公訴（九十年度偵字第一０五四四號），本院判
決如左：
    主  文
乙○○○攜帶兇器竊盜，處有期徒刑陸月，如易科罰金，以參佰元折算壹日。緩刑貳
年。
扣案之鐵勾壹支，沒收。
    事  實
一、乙○○○意圖為自己不法之所有，於民國九十年五月二十九日十五時許，在高雄
    市○○區○○路八十三之四號土地上許吉池所設置之貨櫃屋內，持其所有客觀上
    足以對他人生命身體造成危害之兇器鐵勾一支，竊取貨櫃屋上之鋁門框二個，於
    其得手後正欲離開之際，為甲○○發現並報警查獲，當場扣得乙○○○所有供行
    竊用之鐵勾一支。
二、案經高雄市政府警察局小港分局移送台灣高雄地方法院檢察署檢察官偵查起訴。
    理  由
一、訊據被告乙○○○矢口否認有何竊盜犯行，辯稱：其係前去該地撿破爛，該鋁門
    框放置在地上，其以為是沒有人要的，故將之取走云云。惟查，右揭事實，業據
    告訴人甲○○於警訊、偵查及本院調查中指訴：原本該貨櫃屋之鋁門係完好的，
    當日其走進工廠大門邊小門後，看見被告自貨櫃屋走出來，手裡拿著一支鐵勾和
    鋁門框，被告發覺遭人發現，隨即將東西丟在地上等語綦詳，並有現場相片、贓
    物認領保管收據附卷及鐵勾一支扣案可稽，是被告上開所辯，顯係卸責之詞，不
    足採信。本件事證明確，被告犯行堪以認定。
二、核被告持客觀上足以對人體構成危害而足供兇器使用之鐵勾一支行竊所為，係犯
    刑法第三百二十一條第一項第三款之攜帶兇器竊盜罪。爰審酌被告係因賴撿拾破
    爛為生而竊取他人之鋁門框，對他人造成之財產損害尚輕及未受教育不識字等一
    切情狀，酌情量處如主文所示之刑，並諭知易科罰金之折算標準。又被告前未曾
    受有期徒刑以上刑之宣告，有本院被告院內索引卡紀錄表、臺灣高等法院被告全
    國前案紀錄表各一份在卷可按，又其未曾接受教育不識字，靠撿拾破爛為生之情
    ，有警訊筆錄可憑，而經本院曉諭後，其已表明知悉不得任意拾取他人之物留供
  己用在卷，經此偵查、起訴及論罪科刑程序，當知所警惕，信無再犯之虞，本院
    認所宣告之刑以暫不執行為適當，爰併諭知緩刑二年，以啟自新。至扣案之鐵勾
    一支，雖為被告所有供本件竊盜犯罪所用之物，業據告訴人陳明在卷，應依刑法
    第三十八條第一項第二款之規定宣告沒收。
據上論斷，應依刑事訴訟法第二百九十九條第一項前段，刑法第三百二十一條第一項
第三款、第三十八條第一項第二款、第四十一條第一項、第七十四條第一款，罰金罰
鍰提高標準條例第一條前段、第二條，判決如主文。
中      華      民      國      九十      年      十    月    三十一    日
                                    臺灣高雄地方法院刑事第一庭
                                            法  官  黃  悅  璇
右正本證明與原本無異。
如不服本判決，應於判決送達後十日內，向本院提出上訴狀。
                                            書記官  沈      蘊
中     華     民     國     九十      年      十一      月      一      日
附錄法條：
刑法第三百二十一條第一項第三款
犯竊盜罪而有左列情形之一者，處六月以上五年以下有期徒刑：
三  攜帶兇器而犯之者。


司法院資訊處製作；財團法人民間司法改革基金會備份。
